【裁判字號】    92,訴,323
【裁判日期】    920408
【裁判案由】    毒品危害防制條例
【裁判全文】
臺灣板橋地方法院刑事判決                          九十二年度訴字第三二三號
    公  訴  人  臺灣板橋地方法院檢察署檢察官
    被      告  丙○○
                丁○○
右列被告因違反槍砲彈藥刀械管制條例案件，經檢察官提起公訴（九十一年度偵字第
三六四一、一五六０二號），本院判決如左：
    主  文
丙○○共同連續未經許可，寄藏可發射子彈具有殺傷力之改造槍枝，處有期徒刑壹年
陸月，併科罰金新臺幣陸萬元，罰金如易服勞役，以銀元參佰元即新臺幣玖佰元折算
壹日。扣案之仿ＳＩＧ  ＳＡＵＥＲ廠改造槍枝壹把（槍枝管制編號：000000
0000號、含彈匣壹個）壹把、仿ＢＥＲＥＴＴＡ廠改造槍枝壹把（槍枝管制編號
：0000000000號、含彈匣壹個）及改造子彈壹拾伍顆，均沒收。
丁○○共同未經許可，寄藏可發射子彈具有殺傷力之改造槍枝，處有期徒刑壹年貳月
，併科罰金新臺幣貳萬元，罰金如易服勞役，以銀元參佰元即新臺幣玖佰元折算壹日
。扣案之仿ＳＩＧ  ＳＡＵＥＲ廠改造槍枝壹把（槍枝管制編號：00000000
00號、含彈匣壹個）壹把、仿ＢＥＲＥＴＴＡ廠改造槍枝壹把（槍枝管制編號：0
000000000號、含彈匣壹個）及改造子彈壹拾伍顆，均沒收。
    事  實
一、丙○○基於概括之犯意，先於民國九十年十月間某日，在不詳地點，受綽號「阿
    明」之真實姓名、年籍不詳之成年男子所託，代為保管具殺傷力仿ＳＩＧ  ＳＡ
    ＵＥＲ廠半自動手槍之改造九○金屬玩具手槍（槍枝管制編號：0000000
    000號、含彈匣一個）一把、改造子彈二十顆（從中抽取七顆，業經實際試射
    鑑定，其中一顆無法擊發，不具殺傷力，餘六顆均可擊發，具殺傷力），丙○○
    旋並將該等槍彈攜至與其具有共同犯意聯絡之丁○○位於台北縣板橋市○○街一
    ０六巷二十五號二樓住處之儲物間內藏放，而共同未經許可寄藏該等槍彈於該址
    。丙○○又於九十一年二月四日下午十六時許，與具有共同犯意聯絡之綽號「阿
    明」之男子，共同前往臺北縣板橋市板橋國中校門口前天橋下，藏放具殺傷力仿
    ＢＥＲＥＴＴＡ廠半自動手槍之改造九二金屬玩具手槍（槍枝管制編號：000
    0000000號、含彈匣一個）一把、改造子彈三顆（從中抽取一顆，業經實
    際試射鑑定，可擊發，具殺傷力）。嗣於九十一年二月五日晚上二十三時許，丙
    ○○自前開丁○○住處攜出該改造九○金屬玩具手槍一把（含彈匣一個）及改造
    子彈五顆，至該址地下室停車場，欲駕駛其向丁○○借用車牌號碼ＢＸ─九二九
    八號自小客車離去時，為警當場查獲，並在該車駕駛座位下方扣得前述槍彈。隨
    即經警帶同丙○○至前開丁○○住處內執行搜索，又於該址之儲物間內扣得其餘
    改造子彈一十五顆。丙○○並於九十一年二月二十日下午十六時許，再帶同警方
    前往上開天橋下扣得前開改造九二金屬玩具手槍（含彈匣一個）一把及改造子彈
    三顆。
二、案經台北縣政府警察局移送及台北縣政府警察局土城分局報請臺灣板橋地方法院
    檢察署檢察官偵查起訴。
    理  由
一、訊據被告丙○○、丁○○二人均矢口否認有右揭未經許可寄藏槍彈之犯行，被告
    丙○○辯稱：槍彈是友人「阿明」藏放的云云；被告丁○○則辯稱：查獲子彈之
    房間是丙○○住的，伊並不知情，伊是於查獲當天才知道有槍彈放在房間云云。
    經查：右揭事實，業據被告丙○○於警訊及偵查中及被告丁○○於警訊時供承明
    確，且前開扣案之槍、彈，經送請內政部警政署刑事警察局鑑定結果，認其中送
    鑑之改造九○金屬玩具手槍一把（槍枝管制編號：0000000000號），
    係由仿ＳＩＧ  ＳＡＵＥＲ廠半自動手槍製造之金屬玩具手槍換裝由該玩具槍枝
    之原槍管彈室及土造金屬管組合之槍管而成之改造手槍，機械性能良好，可擊發
    適用之子彈，認具殺傷力；子彈二十顆，認均係由玩具金屬彈殼加裝金屬彈頭而
    成之改造子彈，經取七顆實際試射，其中六顆均可擊發，認均具殺傷力，餘一顆
    ，無法擊發，認不具殺傷力；另送鑑之改造九二金屬玩具手槍一把（槍枝管制編
    號：0000000000號），係由仿ＢＥＲＥＴＴＡ廠半自動手槍製造之金
    屬玩具手槍，更換土造金屬槍管改造而成之改造手槍，其具完整之裝填、閉鎖和
    擊發裝置，機械性能良好，且擊發功能良好，可供擊發適用子彈使用，認具殺傷
    力；子彈三顆，認均係由玩具槍用金屬彈殼加裝金屬彈頭組合而成之改造子彈，
    經採樣一顆試射，可擊發，認具殺傷力，有該局九十一年三月五日刑鑑字第○九
    一○○二九一三五號函及九十一年三月七日刑鑑字第○九一○○三五七八一號函
    各一份在卷可按，復有現場照片數張附卷及上述改造手槍二把、改造子彈二十三
    顆（其中八顆改造子彈於鑑定時業經試射擊發）扣案足資佐證。再者，證人即承
    辦警員乙○○於本院審理時到庭證稱：「... 當初查獲子彈的房間他們說是儲藏
    室，而且根本沒有放床鋪，且堆了一些簡便的衣服還有雜物」等情，再參酌被告
    丁○○於警訊時坦承：「... 子彈十五發是丙○○於九十年十月份持之寄放到我
    的現住處藏放於儲物間內，但丙○○當時有連同手槍、子彈一併藏放，惟期間丙
    ○○曾多次持該些槍彈離開，但事後又放回我現住處之儲物室」等語（見偵查卷
    第二十三頁反面），及證人即丁○○之女友甲○○於偵查中證稱：「（問：貴興
    街一０六巷二十五號二樓是否你住處？）是我與丁○○（誤載為曾盛頁）同住處
    」等語（見偵查卷第三十七頁），且被告丙○○於偵查中亦供稱：「（問：丁○
    ○知道槍在他房間內？）知道」、「槍是阿明的，確實是他（指被告丁○○）住
    處，九十年十月份放在丁○○住處的」、「他（指被告丁○○）有聽到阿明講過
    知道槍放在房間裡」等語（見偵查卷第八十五、八十六頁），顯見該台北縣板橋
    市○○街一０六巷二十五號二樓房屋係被告丁○○與其女友甲○○同居之住處，
    被告丁○○提供住處之儲物間供被告丙○○藏放前開槍彈，足認被告丙○○、丁
    ○○有共同寄藏槍彈之犯意聯絡甚明。被告二人前開所辯，顯屬事後卸責之詞，
    不足採信。本件事證已臻明確，被告二人犯行均堪認定。
二、查扣案之改造手槍及改造子彈均係具有殺傷力之槍砲及子彈，分別屬槍砲彈藥刀
    械管制條例第四條第一項第一、二款所稱之可發射子彈具有殺傷力之槍砲及子彈
    ，依同條例第五條規定，非經中央主管機關許可不得持有、寄藏，被告二人未經
    許可寄藏該等槍砲及子彈，核渠二人所為，均係犯槍砲彈藥刀械管制條例第十條
    第四項之未經許可寄藏可發射子彈具有殺傷力之改造玩具手槍罪及同條例第十二
    條第四項之未經許可寄藏子彈罪。被告丙○○、丁○○二人，就寄藏前開改造九
    ○金屬玩具手槍（槍枝管制編號：0000000000號、含彈匣一個）一把
    及改造子彈二十顆部分，有犯意之聯絡及行為之分擔，均為共同正犯。又被告丙
    ○○及綽號「阿明」之真實姓名、年籍不詳之成年男子，就寄藏前開改造九二金
    屬玩具手槍（槍枝管制編號：0000000000號、含彈匣一個）一把及改
    造子彈三顆部分，有犯意之聯絡及行為之分擔，均為共同正犯。被告二人持有上
    開改造玩具手槍及子彈之低度行為，應為寄藏之高度行為所吸收，不另論罪，是
    公訴人認被告丙○○係犯未經許可持有槍彈罪，應有誤會，惟起訴之基本事實同
    一，爰依法變更起訴法條。又渠二人係以一行為觸犯上開未經許可寄藏可發射子
    彈具有殺傷力之改造玩具手槍罪及未經許可寄藏子彈罪，為想像競合犯，應依刑
    法第五十五條前段規定，從一重之未經許可寄藏可發射子彈具有殺傷力之改造玩
    具手槍罪處斷。而被告丙○○先後二次未經許可寄藏具殺傷力槍枝、子彈之行為
    ，時間緊接，構成要件相同，顯係基於概括犯意反覆所為，應依刑法第五十六條
    連續犯之規定，論以一罪，並依法加重其刑。至公訴意旨雖僅就被告二人自九十
    一年二月四日起寄藏前開改造九○金屬玩具手槍及改造子彈之行為起訴，渠等自
    九十年十月間某日起至九十一年二月三日止之寄藏行為，起訴事實雖未敘及，然
    該一事實與原起訴事實既有實質上一罪之關係，為起訴效力所及，本院自得併予
    審究。再者，被告丙○○為警查獲後，雖帶同警員另行查獲前開改造九二金屬玩
    具手槍一把及子彈三顆，並主動供出槍枝之來源，惟被告僅供出槍枝來源係綽號
    「阿明」之姓名年籍不詳男子，其未能供出該男子之真實姓名、年籍及住所，警
    方仍未找到綽號「阿明」之男子等情，業據被告供承在卷，是警方既無法查證該
    槍彈之來源，並進而查獲綽號「阿明」其人或防止重大危害治安之事件發生，核
    與槍砲彈藥刀械管制條例第十八條第四項之規定要件不符，自無法依該規定減輕
    或免除被告之刑，附此敘明。爰審酌被告二人任意受託保管、藏放具有殺傷力之
    槍彈，對社會治安構成潛在威脅，並參酌渠等素行狀況、犯罪動機、目的、手段
    及犯罪後態度等一切情狀，分別量處如主文所示之刑，並就併科罰金刑部分諭知
    易服勞役之折算標準，以示懲戒。
三、扣案如事實欄所載之仿ＳＩＧ  ＳＡＵＥＲ廠半自動手槍之改造九○金屬玩具手
    槍（槍枝管制編號：0000000000號、含彈匣一個）一把、仿ＢＥＲＥ
    ＴＴＡ廠半自動手槍之改造九二金屬玩具手槍（槍枝管制編號：0000000
    000號、含彈匣一個）一把及改造子彈十五顆，均係屬違禁物，依刑法第三十
    八條第一項第一款之規定宣告沒收。另八顆改造子彈，已於鑑定過程中試射擊發
    ，前開鑑驗通知書記載甚明，既已經試射擊發而不具有殺傷力，並非違禁物，不
    為沒收之諭知。
四、末按槍砲彈藥刀械管制條例第十九條第一項原規定：「犯第七條、第八條、第十
    條、第十一條、第十二條第一項至第三項、第十三條第一項至第三項之罪，經判
    處有期徒刑者，應於刑之執行完畢或赦免後，令入勞動場所，強制工作，其期間
    為三年。」此宣告強制工作之規定，業經於九十年十一月十四日刪除，並經公布
    施行，依保安處分適用裁判時之法律，爰不另行宣告保安處分，併此敘明。
據上論斷，應依刑事訴訟法第三百條、第二百九十九條第一項前段，槍砲彈藥刀械管
制條例第十一條第四項、第十二條第四項，刑法第十一條前段、第二十八條、第五十
五條、第五十六條、第四十二條第二項、第三十八條第一項第一款，罰金罰鍰提高標
準條例第二條，現行法規所定貨幣單位折算新臺幣條例第二條，判決如主文。
本案經檢察官馬凱蕙到庭執行職務。
中      華      民      國    九十二    年      四      月      八      日
                                      臺灣板橋地方法院刑事第二庭
                                          法  官  崔玲琦
右正本證明與原本無異。
如不服本判決，應於判決送達後十日內，向本院提出上訴狀。
                                          書記官  陳金鳳
中      華      民      國      九十二      年    四月  十四    日
附錄本案論罪科刑主要法條：
槍砲彈藥刀械管制條例第十一條
未經許可，製造、販賣或運輸第四條第一項第一款所稱其他可發射金屬或
子彈具有殺傷力之各式槍砲者，處五年以上有期徒刑，併科新臺幣一千萬
元以下罰金。
未經許可，轉讓、出租或出借前項所列槍砲者，處三年以上十年以下有期
徒刑，併科新臺幣七百萬元以下罰金。
意圖供自己或他人犯罪之用，而犯前二項之罪者，處無期徒刑或七年以上
有期徒刑，併科新臺幣一千萬元以下罰金。
未經許可，持有、寄藏或意圖販賣而陳列第一項所列槍砲者，處一年以上
七年以下有期徒刑，併科新臺幣七百萬元以下罰金。
第一項至第三項之未遂犯罰之。


司法院資訊處製作；財團法人民間司法改革基金會備份。
